最高法院刑事判決　　　　　　　　　　　　　　　九十三年度台上字第一八九０號
　　上　訴　人　丙○○
　　選任辯護人　林國漳律師
　　上　訴　人　乙○○
　　　　　　　　　　　　（另案在台灣宜蘭監獄執行中）
　　　　　　　　甲○○
右上訴人等因強盜等罪案件，不服台灣高等法院中華民國九十二年十二月二十五日第
二審判決（九十二年度上訴字第三二四三號，起訴案號：台灣宜蘭地方法院檢察署九
十一年度偵字第三五四號），提起上訴，本院判決如左：
    主  文
原判決關於丙○○部分撤銷，發回台灣高等法院。
其他上訴駁回。
    理  由
一關於撤銷發回部分
本件原判決撤銷第一審關於上訴人丙○○部分之科刑判決，改判論處丙○○以共同意
圖為自己不法之所有，攜帶兇器，以強暴至使不能抗拒，而取他人之物罪刑之判決，
固非無見。
惟查：(一)稽之卷內資料，共犯乙○○自警詢迄至原審審理中始終供稱：係丙○○載伊
及甲○○至台北市○○區○○路一０三號二樓，由伊及甲○○進入屋內向被害人林阿
村催討林阿村積欠丙○○之債款等語。證人林沛淇、林采嵐於第一審法院亦均證稱：
進來的兩人（指乙○○、甲○○）說他們是幫人家來要債的云云（見第一審卷第一一
九至一二三頁）。而林阿村、林黃秀宜夫婦於民國八十九年一月間有積欠丙○○工資
新台幣（下同）十五萬元之事實，亦有台灣板橋地方法院檢察署檢察官八十九年度偵
字第三０二七號起訴書、台灣板橋地方法院八十九年度訴字第一三五五號刑事判決附
卷可稽。如果無訛，林阿村夫婦對於丙○○既有十五萬元債權債務關係存在，則丙○
○與乙○○、甲○○共同謀議，由乙○○、甲○○下手強行取走林阿村現金二萬元、
摩托羅拉行動電話一支及無線電話手機一支，能否謂丙○○等人有不法所有之意圖，
不無研求之餘地。乃原判決未遑審酌判斷，遽論處丙○○以共同加重強盜罪刑，自有
調查之職責未盡及判決理由不備之違法。(二)原判決於事實欄內認定「丙○○……與甲
○○及乙○○共同基於意圖為自己不法所有之犯意聯絡，假藉林阿村積欠丙○○債款
為由，於九十年九月二十日上午九時許，由丙○○駕車搭載甲○○及乙○○二人前往
林阿村位於台北市○○區○○路一０三號二樓住處，並由丙○○提供客觀上對人之生
命、身體及安全具有危險性之類似小武士刀之刀械一把（非屬槍砲彈藥刀械管制條例
列管之刀械）予乙○○」（見原判決第三頁第一至五行），似認本件犯罪時間係在九
十年九月二十日上午九時許。但於理由內敘述「丙○○並於案發至翌日之八十九年九
月二十一日起即開始使用該支行動電話」（見原判決第六頁倒數第五、四行），則認
案發時間在八十九年九月二十日。其事實之認定與理由之說明不相一致，要難謂為適
法。上訴意旨，執以指摘原判決此部分不當，非無理由，應認原判決此部分有撤銷發
回更審之原因。
二關於乙○○部分
按刑事訴訟法第三百七十七條規定，上訴於第三審法院，非以判決違背法令為理由，
不得為之，是提起第三審上訴，應以原判決違背法令為理由，係屬法定要件，如果上
訴理由並未指摘原判決有何違法，自應認其上訴為違背法律上之程式，予以駁回。本
件上訴人乙○○上訴意旨，僅以該判決擅以臆測之語，認定犯罪事實，且對於乙○○
有利之證據未予詳查，即率爾認定，殊難令人甘服為唯一理由，而於原判決如何違背
法令之具體事證並無一語涉及，其此部分上訴自屬違背法律上之程式，應予駁回。
三關於甲○○部分
查第三審上訴書狀，應敘述上訴之理由，其未敘述者，得於提起上訴後十日內補提理
由書於原審法院，已逾上述期間，而於第三審法院未判決前仍未提出上訴理由書狀者
，第三審法院應以判決駁回之，刑事訴訟法第三百八十二條第一項、第三百九十五條
後段規定甚明。本件上訴人甲○○因強盜等罪案件，不服原審判決，於九十三年一月
六日提起上訴，並未敘述理由，迄今逾期已久，於本院未判決前仍未提出，依上開規
定其此部分上訴自非合法，應予駁回。
據上論結，應依刑事訴訟法第三百九十五條、第三百九十七條、第四百零一條，判決
如主文。
中　　　華　　　民　　　國　　九十三　　年　　　四　　　月　　 十五 　　日
                              最高法院刑事第十庭
                                  審判長法官  呂　潮　澤
                                        法官  白　文　漳
                                        法官  吳　昆　仁
                                        法官  孫　增　同
                                        法官  吳　昭　瑩
      右正本證明與原本無異
                                              書  記  官
中　　　華　　　民　　　國　　九十三　　年　　　四　　　月　　 十九 　　日
                                                                        Ｋ
